臺灣板橋地方法院刑事判決　　　　　　　　　　　　　九十一年度易字第八○一號
　　公　訴　人　臺灣板橋地方法院檢察署檢察官
　　被　　　告　庚○○
　　　　　　　　辛○○
　　　　　　　　乙○○
　　　　　　　　戊○○
　　　　　　　　丁○○
　　　　　　　　己○○
　　　　　　　　丙○○
　　　　　　　　甲○○
右列被告因電子遊戲場業管理條例案件，經檢察官聲請簡易判決處刑（九十年度偵字
第一七八八七、一八九四八號），嗣經本院三重簡易庭認不得以簡易判決處刑（受理
案號：九十一年度重簡字第二一二號），移送本院刑事庭改依通常程序審判，本院判
決如左：
    主  文
庚○○、辛○○共同以賭博為常業，庚○○處有期徒刑肆月，辛○○處有期徒刑月
，如易科罰金均以佰元折算壹日。扣案之電動賭博機具滿天星拾伍台（含ＩＣ板拾
伍塊）、菲力貓拾肆台（含ＩＣ板拾肆塊）、雙魚座壹台（含ＩＣ板壹塊）、賓果馬
戲團壹台（含ＩＣ板玖塊）與現金新台幣柒仟柒佰元及針孔攝影機伍個、監視器拾
台、開牌紀錄表貳拾貳張，均沒收。
乙○○、戊○○、丁○○、己○○、丙○○、甲○○在公眾得出入之場所賭博財物，
各處罰金壹仟元，如易服勞役均以佰元折算壹日。扣案之電動賭博機具滿天星拾伍
台（含ＩＣ板拾伍塊）、菲力貓拾肆台（含ＩＣ板拾肆塊）、雙魚座壹台（含ＩＣ板
壹塊）、賓果馬戲團壹台（含ＩＣ板玖塊）及現金新台幣柒仟柒佰元，均沒收。
    事  實
一、庚○○明知未依電子遊戲場業管理條例規定辦理營利事業登記者，不得經營電子
    遊戲場業，竟未依上開規定辦理營利事業登記，並基於常業賭博之犯意，自民國
    九十年十月一日起至同年月十九日，在位於臺北縣三重市○○○路六號之一‧六
    樓之公眾得出入場所內，擺設電子遊戲賭博機具滿天星十五台、菲力貓十四台、
    雙魚座一台、賓果馬戲團一台予不特定人賭博財物，庚○○並自九十年十月十七
    日起，以每月薪資新臺幣（下同）二萬元之代價，僱用與其具常業賭博犯意聯絡
    之辛○○在該店擔任現場管理，負責為客人開分、洗分及兌換現金之工作，其等
    二人均以此為常業，並賴以維生。前開電動賭博機具均係以開分押注之方式與機
    具對賭，若押中可獲倍數不等之分數，如未押中，則所押分數由機具內消失，即
    歸庚○○贏得，賭客如不欲賭玩時，可向庚○○或辛○○就所得分數兌換等值之
    新臺幣現金。嗣於九十年十月十九日晚上四時三十分許，適有賭客乙○○、戊○○、丁○○、己○○、丙○○、甲○○在上址賭玩前開電子遊戲賭博機具，為警
    當場查獲，並扣得上開電動賭博機具滿天星十五台（含ＩＣ板十五塊）、菲力貓
    十四台（含ＩＣ板十四塊）、雙魚座一台（含ＩＣ板一塊）、賓果馬戲團一台（
    含ＩＣ板九塊）與賭資現金七千七百元及庚○○所有供經營電動賭博機具所用之
    針孔攝影機五個、監視器十三台、開牌紀錄表二十二張，而循線偵悉其等賭博之
    上情。
二、案經臺北縣警察局三重分局報請及臺北縣政府告發由臺灣板橋地方法院檢察署檢
    察官偵查起訴。
    理  由
一、被告乙○○、戊○○、己○○、丁○○、甲○○經傳喚雖未到庭，惟右揭事實，
    業據被告庚○○、辛○○、丙○○於本院審理時均坦承不諱，核與被告乙○○、
    甲○○分別於警訊時所述伊等確有於前開各該時地賭玩電子遊戲賭博機具之情相
    符，並經證人林家莉於警訊時證述上情不虛，是已足證被告庚○○、辛○○、丙○○、乙○○、甲○○前開自白其等賭博之犯行，應與事實相符，均堪以採信。
    而查，扣案之電動賭博機具既均以開分、押注為主，其方式各如事實欄所示，是
    賭玩者可否押中，非憑彼之技能，而屬偶然，具有射倖性，且賭玩者得以所得分
    數換取現金，被告等所為顯係賭博無訛，此外，復有現場照片六幀附於偵查卷可
    稽，並有如事實欄所示之賭博電動機具滿天星十五台（含ＩＣ板十五塊）、菲力
    貓十四台（含ＩＣ板十四塊）、雙魚座一台（含ＩＣ板一塊）、賓果馬戲團一台
    （含ＩＣ板九塊）與賭資現金七千七百元及被告庚○○所有供經營電動賭博機具
    所用之針孔攝影機五個、監視器十三台、開牌紀錄表二十二張扣案可證，從而，
    本件扣案之電動賭博機具合計已達三十一台，被告庚○○擺設此等機具供人賭玩
    ，顯以該賭博性電動玩具之收入，為其賴以維生之重要經濟來源，被告辛○○則
    以每月二萬元之代價受僱擔任開分、洗分及兌換現金之工作，堪認其等確有以之
    為常業之犯意至明。是本件事證明確，被告等之犯行均堪以認定，應依法論科。
二、按未依電子遊戲場業管理條例規定辦理營利事業登記者，不得經營電子遊戲場業
    ，該條例第十五條定有明文，被告庚○○未辦理經營電子遊戲場業之營利事業登
    記，即行經營電子遊戲場業之業務，核係違反該條例第十五條規定，應依同條例
    第二十二條規定論處；再被告庚○○在上開公眾得出入之場所設置賭博性電動遊
    戲機與不特定人賭博財物，並僱用辛○○擔任開分、洗分及兌換現金之工作，其
    等且均以之為常業，被告庚○○與辛○○二人所為，係犯刑法第二百六十七條之
    常業賭博罪。被告乙○○、戊○○、丁○○、己○○、丙○○、甲○○在公眾得
    出入之場所賭博財物，所為則均係犯刑法第二百六十六條第一項之普通賭博罪。
    被告庚○○、辛○○就常業賭博之犯行，有犯意聯絡及行為分擔，俱為共同正犯
    。又被告庚○○所犯未辦理經營電子遊戲場業營利事業登記罪與常業賭博罪之間
    ，有方法結果之牽連關係，係牽連犯，爰依刑法第五十五條後段規定，從一重處
    斷。爰分別審酌被告八人之素行，與被告庚○○經營電動玩具店助長社會僥倖風
    氣甚鉅，惟該店經營之期間非久、擺設機具之數量，被告庚○○係受僱擔任現場
    管理之工作，情節較輕，暨被告乙○○、戊○○、丁○○、己○○、丙○○、甲○○賭博之次數僅一次，及被告等犯罪後各自之態度等一切情狀，分別量處如主
    文所示之刑，就被告庚○○、辛○○之部分並諭知易科罰金之折算標準，就被告
    乙○○、戊○○、丁○○、己○○、丙○○、甲○○之部分，則諭知易服勞役之
    折算標準，以示懲儆。
三、扣案之賭博電動機具滿天星十五台（含ＩＣ板十五塊）、菲力貓十四台（含ＩＣ
    板十四塊）、雙魚座一台（含ＩＣ板一塊）、賓果馬戲團一台（含ＩＣ板九塊）
    係當場插電營業中之賭博器具，賭資七千七百元則係在賭檯及兌換籌碼處之財物
    ，爰均依刑法第二百六十六條第二項規定併予宣告沒收。至針孔攝影機五個、監
    視器十三台、開牌紀錄表二十二張，則係被告庚○○所有供經營電動賭博機具所
    用之物，業據其陳明在卷，爰依刑法第三十八條第一項第二款之規定予以沒收。
四、被告乙○○、戊○○、己○○、丁○○、甲○○經合法傳喚無正當理由不到庭，
    本院認其等所犯之罪係應處罰金之案件，爰不待其等之陳述逕行判決。
據上論斷，應依刑事訴訟法第二百九十九條第一項前段、第三百零六條、第四百五十
二條，電子遊戲場業管理條例第二十二條，刑法第十一條前段、第二十八條、第二百
六十七條、第五十五條、第二百六十六條第一項、第二百六十六條第二項、第四十一
條第一項、第四十二條第二項、第三十八條第一項第二款，罰金罰鍰提高標準條例第
一條前段、第二條，判決如主文。
本案經檢察官黃彥琿到庭執行職務
中      華      民      國      九十一      年      四      月    八    日
                                    臺灣板橋地方法院刑事第一庭
                                        法  官  邱 靜 琪
右正本證明與原本無異。
如不服本判決，應於判決送達後十日內向本院提出上訴狀 (應附繕本) ，上訴於臺灣
高等法院。
                                        書記官  黃 頌 棻
中      華      民      國      九十一      年      四      月    九    日
附錄本案論罪科刑法條全文
刑法第二百六十七條：
以賭博為常業者，處二年以下有期徒刑，得併科一千元以下罰金。
刑法第二百六十六條第一項：
在公共場所或公眾得出入之場所賭博財物者，處一千元以下罰金，但以供人暫時娛樂
之物為賭博者，不在此限。
當場賭博之器具與在賭檯或兌換籌碼處之財物，不問屬於犯人與否，沒收之。
電子遊戲場業管理條第十五條
未依本條例規定辦理營利事業登記者，不得經營電子遊戲場業。
電子遊戲場業管理條第二十二條
違反第十五條規定者，處行為人一年以下有期徒刑、拘役或科台或併科新臺幣五十萬
元以上二百五十萬元以下罰金。
違反未依規定辦理營利事業登記不得經營電子遊戲場業之規定，累犯，處拘役
伍拾日，如易科罰金以佰元折算壹日。
